【裁判字號】    99,智易,79
【裁判日期】    991227
【裁判案由】    違反著作權法等
【裁判全文】
臺灣臺中地方法院刑事判決              99年度智易字第79號
公  訴  人  臺灣臺中地方法院檢察署檢察官
被      告  顏坤任
上列被告因違反著作權法等案件，經檢察官提起公訴（99年度偵
字第15640號），被告於準備程序中就被訴事實為有罪之陳述，
經告以簡式審判之旨，並聽取意見後，本院合議庭裁定由受命法
官獨任進行簡式審判程序，判決如下：
    主    文
顏坤任明知係侵害著作財產權之重製物而散布，處有期徒刑貳月
，如易科罰金，以新臺幣壹仟元折算壹日。扣案之仿冒「CH Cro
ss」十字造型鍊墜、「Cross Ball」手鍊、「Cross#4」墜子及
手鍊各壹個及扣案之筆記型電腦壹部，均沒收。
    犯罪事實
一、顏坤任明知附件所示之商標圖樣，係日商可洛米哈特斯日本
    公司向經濟部智慧財產局申請註冊取得商標專用權之商標圖
    樣，專用於如商標資料檢索服務所示商品名稱之專用商品，
    現仍在商標專用期限內，近年在國際、國內市場行銷多年、
    品質著有信譽，為業界及相關消費大眾所共知。且明知「
    Chrome Hearts及圖」等之樣式設計，為美商可洛米哈特斯
    公司享有著作權之圖形、美術著作，未得該著作財產權人之
    同意或授權，不得擅自以重製方法侵害其著作權，亦不得散
    布或意圖散布而公開陳列或持有該重製物；竟基於販賣仿冒
    商標商品暨散布或意圖散布而公開陳列侵害著作財產權重製
    物之犯意，於不詳時間，在桃園縣中壢市觀光夜市，以新臺
    幣（下同）1200至1500元不等價格，向流動攤販購買標示有
    前開商標圖樣及他人擅自重製之「CH Cross」十字造型鍊墜
    、「CrossBall」手鍊（未標示商標圖樣）、「Cross#4」墜
    子及手鍊（均未標示商標圖樣），並自民國99年4月初起，
    在其臺中縣清水鎮○○路55之20號之住處，利用其所有之筆
    記型電腦之網路連線設備連線至露天拍賣網站，以其註冊之
    「le vis1111kimo」帳號在該網站上，將前開仿冒商標及非
    法重製之商品之圖片及拍賣之訊息，刊登陳列於網路上，供
    有意購買之不特定人士上網競標，同時提供不知情之林幸鈺
    申設之郵局帳號00000000000000號帳戶作為網路買家匯款之
    帳戶，以此方式販賣予不特定人以牟利。適有可洛米哈特斯
    日本公司員工於99年4月30日上網發現該拍賣訊息，以890元
    購得「CH Cross」十字造型鍊墜，並匯款至上開帳戶，迨取
    得顏坤任寄送之十字架鍊墜送鑑定結果確認係仿冒品，報警
    處理並交由警方查扣。嗣於99年6月21日16時15分許，員警
    持本院核發之搜索票至上揭顏坤任住處搜索，當場扣得仿冒
    之「Cross Ball」手鍊、「Cross#4」墜子及手鍊各1個，及
    顏坤任所有供其連接至露天拍賣網站拍賣上開仿冒商品用之
    筆記型電腦1部，而查獲上情。
二、案經美商可洛米哈特斯公司、日商可洛米哈特斯日本公司訴
    由內政部警政署保安警察第二總隊第一大隊第一中隊報告臺
    灣臺中地方法院檢察署檢察官偵查起訴。
    理  由
一、訊據被告顏坤任對於前揭犯罪事實坦承不諱，核與告訴代理
    人龐書樵於警詢之指訴相符，復有保安警察第二總隊第一大
    隊第一中隊搜索、扣押筆錄、扣押物品目錄表、露天拍賣網
    頁、匯款單、拍賣網站帳戶基本資料、IP位址資料、中華電
    信公司用戶資料、通聯調閱查詢單、扣案物照片等在卷可稽
    ，並有扣案之仿冒商品4件（含告訴人員工先前購買之十字
    架鍊墜）足證，又扣案之商品4件，經鑑定確均係仿冒商品
    等情，有取締沒入品鑑定報告、真品市價參考表各1份附卷
    可稽，又如附件所示之圖樣，係告訴人日商可洛米哈特斯公
    司向經濟部智慧財產局申請核准註冊，取得商標專用權，且
    指定使用於銀、珍珠、胸針、項鍊、手鐲、手鍊、戒子、耳
    環、墜子等商品名稱之專用商品，現仍在商標專用期間等情
    ，有經濟部智慧財產局商標資料檢索查詢報表在卷可查，足
    認被告確有違反商標法之犯行。再被告所陳列販賣、仿冒告
    訴人商標之1件及未標示商標之3件商品，該圖樣圖形係告訴
    人美商可洛米哈特斯公司享有著作權之美術著作等情，亦據
    告訴代理人蕭文濱律師指訴綦詳，並有美商可洛米哈特斯公
    司之美國著作權證書在卷可證，堪信卷內所示「CH Cross」
    、「Cr oss Ball」、「Cross#4」等樣式設計圖形，確經美
    商可洛米哈特斯公司於美國註冊登記而享有著作權。是核被
    告之自白與事證相符，堪認為真實。本案事證明確，被告前
    揭犯行，堪予認定，應依法論科。
二、按明知為未得商標權人同意，於同一商品，使用相同之註冊
    商標之商品而販賣，商標法第82條定有處罰規定；被告意圖
    營利而販入上開未得商標權人同意，於同一商品，使用相同
    之註冊商標之仿冒商品後，陳列擺設以販售予不特定之人，
    以資營利，核其所為，係犯商標法第82條之販賣仿冒商標商
    品罪。核被告顏坤任所為，係犯商標法第82條之販賣仿冒商
    標商品及著作權法第91條之1第2項之明知係侵害著作財產權
    之重製物而散布罪。被告於露天拍賣網站上意圖散布而公開
    陳列為事後販賣之散布行為所吸收，不另論罪。被告以一行
    為觸犯前揭2罪名，為想像競合犯，依刑法第55條之規定，
    從一重之明知係侵害著作財產權之重製物而散布罪論處。爰
    審酌被告因貪圖小利，以其販入之仿冒告訴人商標圖樣及著
    作權之商品，於拍賣網站供陳列販售，其行為已然對於告訴
    人權益及商譽造成損害，亦破壞我國致力於智慧財產權保護
    之國際聲譽，惟考量被告販入而公開陳列之數量僅有4件，
    實際僅賣出1件，事後雖未與告訴人公司達成和解，但審酌
    被告於犯罪後，業經坦承全部犯行，犯後態度良好，經此番
    教訓，日後當知謹慎小心等一切情狀，量處如主文所示之刑
    ，並諭知易科罰金之折算標準，以示懲儆。末查，本案扣案
    之仿冒商標商品暨非法重製「CH Cross」十字造型鍊墜、非
    法重製之「Cross Ball」手鍊、「Cross#4」墜子及手鍊各
    壹個，係被告犯侵害商標法暨違反著作權法所販賣之物品，
    依商標法第83條、著作權法第98條前段規定，不問屬於被告
    與否，均宣告沒收之。又扣案之筆記型電腦1部為被告所有
    供其連接網際網路後，於露天拍賣網站販售上開侵害商標權
    及非法重製之商品，為被告供明在卷，爰依刑法第38條第1
    項第2款之規定，宣告沒收。
據上論結，應依刑事訴訟法第273條之1第1項、第299條第1項前
段，商標法第82條、第83條、著作權法第91條之1第2項、第98條
，刑法第11條、第41條第1項前段、第38條第1項第2款，判決如
主文。
案經檢察官戚瑛瑛到庭執行職務。
中    華    民    國    99    年    12    月    27    日
                  刑事第八庭    法  官  李慧瑜
以上正本證明與原本無異。
如不服本判決應於收受判決後10日內向本院提出上訴書狀，並應
敘述具體理由；其未敘述上訴理由者，應於上訴期間屆滿後20日
內向本院補提理由書（均須按他造當事人之人數附繕本）「切勿
逕送上級法院」。
                                書記官  張雅慧
中    華    民    國    99    年    12    月    27    日
附錄論罪科刑法條：
商標法第82條：
明知為前條商品而販賣、意圖販賣而陳列、輸出或輸入者，處一
年以下有期徒刑、拘役或科或併科新臺幣五萬元以下罰金。
著作權法第91條之1
擅自以移轉所有權之方法散布著作原件或其重製物而侵害他人之
著作財產權者，處3年以下有期徒刑、拘役，或科或併科新臺幣
50萬元以下罰金。
明知係侵害著作財產權之重製物而散布或意圖散布而公開陳列或
持有者，處3年以下有期徒刑，得併科新臺幣7萬元以上75萬元以
下罰金。
犯前項之罪，其重製物為光碟者，處6月以上3年以下有期徒刑，
得併科新臺幣20萬元以上2百萬元以下罰金。但違反第87條第4款
規定輸入之光碟，不在此限。
犯前二項之罪，經供出其物品來源，因而破獲者，得減輕其刑。

司法院資訊處製作；財團法人民間司法改革基金會備份。
